臺灣高等法院民事裁定
110年度上字第1095號
上  訴  人  陳素珍  
            曾千鳥  

上列上訴人與被上訴人夆典科技開發股份有限公司間請求回復原
狀等事件，上訴人對於中華民國111年5月11日本院110年度上字
第1095號判決提起上訴，本院裁定如下：
    主  文
上訴人應於收受本裁定正本七日內，補正委任律師或具律師資格
之關係人為訴訟代理人之委任書，並補繳第一審裁判費新臺幣參
萬捌仟伍佰壹拾壹元、第二審裁判費新臺幣伍萬柒仟柒佰陸拾柒
元、第三審裁判費新臺幣壹拾貳萬零參佰元，逾期即駁回第三審
上訴。
    理  由
一、按訴訟標的之價額，由法院核定。核定訴訟標的之價額，以
    起訴時之交易價額為準，無交易價額者，以原告就訴訟標的
    所有之利益為準；以一訴主張數項標的者，其價額合併計算
    之。但所主張之數項標的互相競合或應為選擇者，其訴訟標
    的價額，應依其中價額最高者定之；向第二審或第三審法院
    上訴，依第77條之13及第77條之14規定，加徵裁判費十分之
    五，民事訴訟法第第77條之1第1、2項、第77條之2第1項、
    第77條之16第1項前段定有明文。又按對於第二審判決上訴
    ，上訴人應委任律師為訴訟代理人。但上訴人或其法定代理
    人具有律師資格者，不在此限。上訴人之配偶、三親等內之
    血親、二親等內之姻親，或上訴人為法人、中央或地方機關
    時，其所屬專任人員具有律師資格並經法院認為適當者，亦
    得為第三審訴訟代理人。上訴人未依前揭規定委任訴訟代理
    人，或雖已委任而法院認為不適當者，第二審法院應定期先
    命補正，民事訴訟法第466條之1亦有明文。又依民事訴訟法
    第481 條準用同法第442 條第2 項規定，上訴不合程式或有
    其他不合法之情形而可以補正者，原審法院應定期間命其補
    正，如不於期間內補正，應以裁定駁回之。　　
二、查上訴人二人於原審主張解除買賣契約，先位聲明請求被上
    訴人分別移轉返還坐落新北市○區○○段000地號土地權利範圍
    各96分之1予上訴人，其訴訟標的價額依兩造土地買賣契約
    書所載價金各為新臺幣（下同）399萬7,659元，二人合計79
    9萬5,318元，備位聲明請求被上訴人各給付上訴人買賣價差
    212萬6,480元，二人合計425萬2,960元，其訴訟標的價額應
    依其中最高者，即799萬5,318元定之，應徵第一審裁判費8
    萬0,200元，上訴人僅繳4萬1,689元，尚應補繳第一審裁判
    費38,511元；嗣原審及本院為上訴人敗訴之判決，上訴人提
    起全部上訴，應徵第二審、第三審裁判費各12萬0,300元，
    上訴人僅繳納第二審裁判費6萬2,533元，尚應補繳第二審裁
    判費5萬7,767元、第三審裁判費12萬0,300元。上訴人復未
    依規定委任律師或具律師資格之關係人為訴訟代理人並提出
    委任書，茲命上訴人於收受本裁定正本7 日內補繳及補正，
    逾期未據補繳及補正者，即裁定駁回上訴。
三、爰裁定如主文。
中　　華　　民　　國　　111 　年　　7 　　月　　5 　　日
                  民事第二十二庭
                      審判長法  官  張靜女
                            法  官  范明達
                            法  官　朱漢寶　
正本係照原本作成。
不得抗告。
中　　華　　民　　國　　111 　年　　7 　　月　　5 　　日

 　　　　　　　　　　　　   書記官  陳樂觀